---
title: "LAB 45 (MD)"
author: "AnaGSanjuanM"
date: "2023-03-17"
output:
  pdf_document: default
  html_document: default
---

-----------------LABORATORIO 45---------------------

 Hecho con gusto por Dra. Carla Carolina Pérez Hernández (UAEH)

------------Alumna: Ana Grisel Sanjuan Merida--------------------


LABORATORIO - Gráficos en R con ggplot2 para Ciencia de Datos

Grafica de puntos en R (PARTE 1)

Instalando paquete con los datos

install.packages("gapminder")

Cargando paquete con los datos
```{r}
library(gapminder)
```


Cargando datos a entorno. Aparece en el environment con 1704 observaciones
```{r}
data("gapminder")
```


Filtrando por año 2007. #Aparece en el environment con 142 observaciones
```{r}
gapminder2007 <- gapminder[gapminder$year == '2007', ]
```


Para visualizar
```{r}
head(gapminder2007)
```

Cargar libreria ggplot2
```{r}
library(ggplot2)
```


Gráfica de puntos con ggplot2

Mapear con elemento estético aes

Las X serán el PIB per cápita gdpPercap

Las Y serán la expectativa de vida

Tipo de gráfica de puntos
```{r}
ggplot(data=gapminder2007,
       mapping = aes (x = gdpPercap,
                      y = lifeExp)) + 
  geom_point()
```

Probando diferentes colores

Gráfica de puntos con ggplot2

Mapear con elemento estético aes

Las X serán el PIB per cápita gdpPercap

Las Y serán la expectativa de vida
Tipo de gráfica de puntos

El color por continente
```{r}
ggplot(data=gapminder2007,
       mapping = aes (x = gdpPercap,
                      y = lifeExp,
                      color = continent)) +
  geom_point()
```


Probando diferentes más aestetics

Gráfica de puntos con ggplot2

Mapear con elemento estético aes

Las X serán el PIB per cápita gdpPercap

Las Y serán la expectativa de vida

Tipo de gráfica de puntos

El color por continente

Forma dada por el continente

Tamaño de los puntos dependiendo de la población
```{r}
ggplot(data=gapminder2007,
       mapping = aes (x = gdpPercap,
                      y = lifeExp,
                      color = continent,
                      shape = continent,
                      size = pop)) +
  geom_point()
```

Colocando texto

Gráfica de puntos con ggplot2

Mapear con elemento estético aes

Las X serán el PIB per cápita gdpPercap

Las Y serán la expectativa de vida

Tipo de gráfica de puntos

El color por continente

Forma dada por el continente

Tamaño de los puntos dependiendo de la población

Geometría de texto. Etiqueta que proviene de gapminder2007, definido por países country

Color negro y de tamaño 3
```{r}
ggplot(data=gapminder2007,
       mapping = aes (x = gdpPercap,
                      y = lifeExp,
                      color = continent,
                      shape = continent,
                      size = pop)) +
  geom_point() +
  geom_text(label = gapminder2007$country,
            color = "black" ,
            size = 3)
```


Colocando líneas de regresión

Tipo de gráfica de puntos

El color por continente

Forma dada por el continente

Líneas de regresión. Método lineal
```{r}
ggplot(data=gapminder2007,
       mapping = aes (x = gdpPercap,
                      y = lifeExp,
                      color = continent)) +
  geom_point() +
  geom_smooth(method = lm)
```

Tipo de gráfica de puntos

El color por continente

Forma dada por el continente

Líneas de regresión hasta el final del gráfico con se y fullrange
```{r}
ggplot(data=gapminder2007,
       mapping = aes (x = gdpPercap,
                      y = lifeExp,
                      color = continent)) +
  geom_point() +
  geom_smooth(method = lm,
              se = FALSE,
              fullrange = TRUE)
```


-----------------------FIN LABORATORIO 45---------------------------